【裁判字號】    98,基簡,640
【裁判日期】    980910
【裁判案由】    損害賠償
【裁判全文】
臺灣基隆地方法院基隆簡易庭民事判決  98年度基簡字第640號
原      告  乙○○
被      告  甲○○
上列當事人間損害賠償事件，本院於民國98年9月1日言詞辯論終
結，判決如下：
    主  文
被告應給付原告新臺幣伍萬貳仟玖佰參拾貳元，及自民國九十八
年七月十七日起至清償日止，按年息百分之五計算之利息。
原告其餘之訴駁回。
訴訟費用由被告負擔十分之一，餘由原告負擔。
本判決第一項得假執行。
    事實及理由
一、原告起訴主張：原告與被告均為基隆攤販工會理監事，民國
    97年11月17日一同前往精華園餐廳聚餐，餐畢轉往小吃店喝
    茶，詎被告基於傷害之故意，揮拳毆打原告，致原告受有臉
    部多處挫傷、鼻樑骨骨折、鼻腔出血、左膝擦傷及 3顆牙齒
    掉落等傷害，當場昏迷不省，由救護車送至醫院，醫生告知
    倘再慢半小時就醫，可能休克死亡。且事發當時為冬季，天
    氣嚴寒，因鼻腔受傷致鼻塞，呼吸不順，夜夜難以入眠，痛
    苦難當，至今半年餘，時常頭痛，恐有腦震盪之虞，以上被
    告傷害行為，刑事部分業經臺灣基隆地方法院檢察署檢察官
    提起公訴，本院刑事庭判決被告成立傷害罪處有期徒刑2月
    確定，被告等確有傷害原告之侵權行為，依據民法第184條
    第1項、第193條第1項、第195條第1項前段之規定，被告應
    對原告負損害賠償責任。原告因本件傷害共損失新臺幣（下
    同）43萬元（含植牙費用25萬元、醫療費8萬元及精神損害
    10萬元），為此提起本訴，聲明：被告應給付原告50萬元，
    及自起訴狀繕本送達對造之翌日起按年息5%計算之利息。
二、被告則以其係遭原告歐打，並未出手打原告，原告在兩造打
    架之前，鼻子即已流血等語為抗辯。
三、按因故意或過失，不法侵害他人之權利者，負損害賠償責任
    ；又不法侵害他人之身體或健康者，對於被害人因此喪失或
    減少勞動能力或增加生活上之需要時，應負損害賠償責任；
    不法侵害他人之身體、健康者，被害人雖非財產上之損害，
    亦得請求賠償相當之金額，民法第184條第1項前段、第193
    條第1項、第195條第1項分別定有明文。
四、原告主張其於97年11月17日，在小吃店喝茶時，遭被告毆打
    成傷，被告應對其構成侵權行為，雖為被告否認，但原告業
    已提本院98年度易字第51號刑事判決影本、行政院衛生署基
    隆醫院診斷證明書影本2份、照片3張等物為證，堪信原告主
    張被告對其構成侵權行為，應負賠償責任要堪採信。至於原
    告所請求各項賠償金額是否均無法有據，爰審酌如下：
（一）醫療費用8萬元部分：依據原告提出醫療費用單據9張，其
      中就診日期為97年10月22日就醫之費用，早於本件侵權行
      為97年11月17日發生顯與被告之侵權行為無關，應予扣除
      外，其他醫療費用部分合計共2,932元，因此原告請求被
      告賠償醫療費用2,932元尚屬有據，應予准許，逾上揭部
      分則無證據可資採信，為無理由，應予駁回。
（二）植牙費用25萬元部分：依據原告所提出之行政院衛生署基
      隆醫院診斷證明書所示，原告僅受有臉部多處挫傷、鼻樑
      骨骨折及左膝擦傷等傷害，並無牙齒掉落一項，亦未提出
      證據以實其說，故要難認定被告對其所造成之傷害有植牙
      必要，因此其請求植牙費用25萬元，洵屬無據。
（三）精神慰撫金10萬元部分：按慰藉金之多寡，應斟酌雙方之
      身分、地位、資力與加害之程度及其他各種情形核定相當
      之數額。其金額是否相當，自應依實際加害情形與被害人
      所受之痛苦及雙方之身分、地位、經濟狀況等關係決定之
      ，有最高法院85年度臺上字第460號判決可資參照。查原
      告因被告之侵權行為致受有傷害，因鼻腔受傷致鼻塞，呼
      吸不順，夜夜難以入眠，痛苦難當，至今半年餘，仍時常
      頭痛，本院審酌上情認原告請求被告給付慰撫金10萬元，
      尚屬過高，應核減為5萬元，方屬公允。
五、綜上所述，原告依侵權行為之法律關係請求被告賠償52,932
    元，及自起訴狀繕本送達翌日起至清償日止，按年息5%計算
    之利息，為有理由，應予准許，逾上揭部分所為請求，為無
    理由，應予駁回。
六、本件原告勝訴部分，係適用簡易程序為被告敗訴之判決，依
    據民事訴訟法第389條第1項第3款，依職權宣告假執行。
七、據上論結，原告之訴為一部有理由，一部無理由，依民事訴
    訟法第79條、第389條第1項第3款、第392條第 2項，判決如
    主文。
中    華    民    國    98    年    9     月    10    日
                  基隆簡易庭法  官  王翠芬
以上正本係照原本作成。
對於本件判決如有不服，應於收受送達後20日內向本院提出上訴
書狀，上訴於本院合議庭，並按他造當事人之人數附具繕本。
中    華    民    國    98    年    9     月    10    日
                            書記官  林建清


司法院資訊處製作；財團法人民間司法改革基金會備份。
